臺灣高等法院刑事判決　　　　　　　　　94年度上訴字第26號
上　訴　人
即　被　告　甲○○ 原名劉國.
　　　　　　　　　　（另案於臺灣臺北監獄台北分監執行中）
上列上訴人因毒品危害防制條例案件，不服臺灣板橋地方法院93
年度訴字第1503號，中華民國93年11月10日第一審判決（起訴案
號：臺灣板橋地方法院檢察署93年度毒偵字第3426號及移送併辦
：同署93年度核退毒偵字第1324號、93年度毒偵字第4151、5336
號），提起上訴，本院判決如下：
    主  文
上訴駁回。
    事  實
一、甲○○（原名劉國雄）前因偽造文書等案件，經臺灣板橋地
    方法院於民國（下同）90年7月31日以90年度訴字第635號判
    決應執行有期徒刑9月確定，並於91年9月14日執行完畢出監
    。另因施用毒品案件，經臺灣板橋地方法院先後二次裁定令
    入勒戒處所施以觀察、勒戒後，第一次因無繼續施用毒品之
    傾向，由臺灣板橋地方法院檢察署檢察官以89年度毒偵字第
    599號為不起訴處分確定；第二次有繼續施用毒品之傾向，
    經臺灣板橋地方法院裁定令入戒治處所施以強制戒治，另由
    臺灣板橋地方法院檢察署檢察官以93年度毒偵緝字第115號
    提起公訴，由臺灣板橋地方法院於93年5月6日以93年度訴字
    第544號判處應執行有期徒刑1年。詎仍不知戒除毒癮，基於
    施用第一級毒品海洛因及第二級毒品安非他命之概括犯意，
    自前開判決宣示後之同年5月27日凌晨3時55分為警查獲前5
    個小時起，至同年9月8日12時許止，分別在臺北市○○區○
    ○路路邊與臺北縣三重市○○街167巷45號4樓之1之住所及
    其他不詳處所，以針筒注射之方式及以玻璃球燒烤之方式分
    別施用第一級毒品海洛因與第二級毒品安非他命多次。嗣先
    於同年5月27日凌晨3時55分許，在臺北市○○區○○街330
    巷與健康路口為警查獲，並於其所駕駛車牌號碼MEE
    ─357號之重型機車內扣得注射針筒二支（內有海洛因殘渣
    ，量微無法秤重）、美娜水一瓶；復於同年7月5日21時許，
    經警至臺北縣三重市○○路○段155號通知其到案說明；再於
    同年9月8日17時40分許，在上開臺北縣三重市○○街住處之
    樓梯口為警查獲，當場於其身上起獲海洛因2包（淨重0.3公
    克）、注射針筒1支，並循線於其住所扣得海洛因2包（淨重
    1.9公克）、注射針筒3支、安非他命玻璃球1個、塑膠吸管
    製海洛因挖杓1支、海洛因殘渣袋3個、葡萄糖1包、施用海
    洛因滴管1支、靜脈注射橡皮筋1條等物。甲○○經警查獲後
    所採集之尿液，先後送臺灣尖端先進生技醫藥股份有限公司
    及臺灣檢驗科技股份有限公司檢驗結果，均呈鴉片類及安非
    他命類陽性反應。
二、案經臺北市政府警察局松山分局移送臺灣臺北地方法院檢察
    署呈請臺灣高等法院檢察署令轉臺灣板橋地方法院檢察署檢
    察官偵查起訴及移送本院併案審理。
    理  由
一、訊據上訴人即被告甲○○對於右揭事實均坦承不諱，且被告
    於93年5月27日、同年7月5日及同年9月8日先後為警查獲時
    所採集之尿液，經送臺灣尖端先進生技醫藥股份有限公司及
    臺灣檢驗科技股份有限公司檢驗結果，確皆呈鴉片類及安非
    他命類陽性反應一節，分別有臺灣尖端先進生技醫藥股份有
    限公司93年6月8日濫用藥物檢驗報告一紙、臺灣檢驗科技股
    份有限公司93年7月21日濫用藥物尿液檢驗報告一紙及臺灣
    尖端先進生技醫藥股份有限公司93年9月15日出具之濫用藥
    物檢驗報告一紙附卷可稽；並有海洛因4包（淨重2.2公克）
    、含海洛因殘渣之注射針筒2支、海洛因殘渣袋3個、美娜水
    1瓶、注射針筒4支、塑膠吸管製海洛因挖杓1支、葡萄糖1包
    、施用海洛因滴管1支、靜脈注射橡皮筋1條、安非他命玻璃
    球1個等物扣案可資佐證。而其上開經警查獲之白粉4包含有
    海洛因成分，此有臺北市政府警察局松山分局93年5月27日
    查獲涉嫌毒品危害防制條例毒品初步鑑驗報告單及臺北市政
    府警察局內湖分局93年9 月8日毒品初步鑑驗報告單各一紙
    在卷可查，是被告之自白核與事實相符，堪予採信。又被告
    前因施用毒品案件，經臺灣板橋地方法院先後二次裁定令入
    勒戒處所施以觀察、勒戒後，第一次因無繼續施用毒品之傾
    向，由臺灣板橋地方法院檢察署檢察官以89年度毒偵字第
    599 號為不起訴處分確定；第二次有繼續施用毒品之傾向，
    經臺灣板橋地方法院裁定令入戒治處所施以強制戒治，另由
    臺灣板橋地方法院檢察署檢察官以93年度毒偵緝字第115號
    提起公訴，由臺灣板橋地方法院於93年5月6日以93年度訴字
    第54 4號判處應執行有期徒刑1年，於同年6月21日確定之情
    ，亦有本院被告全國前案紀錄表、臺灣板橋地方法院檢察署
    檢察官89年度毒偵字第599號不起訴處分書、臺灣板橋地方
    法院93年度訴字第544號刑事判決網路檢索列印本等資料附
    於偵查卷可考，被告於強制戒治執行完畢釋放後，5年內再
    犯本件施用毒品犯行，事證明確，被告犯行堪以認定，應依
    法論科。
二、核被告甲○○所為，係犯毒品危害防制條例第10條第1項之
    施用第一級毒品罪及同條第2項之施用第二級毒品罪。又被
    告施用第一級毒品海洛因與第二級毒品安非他命前後，持有
    海洛因與安非他命之低度行為，應分別為其施用之高度行為
    所吸收，均不另論罪。被告先後多次施用第一級毒品海洛因
    與第二級毒品安非他命之犯行，均時間緊接，犯意概括，所
    犯構成要件相同，各應依刑法第56條連續犯之規定，論以一
    罪，並均加重其刑。被告連續施用第一級毒品海洛因及連續
    施用第二級毒品安非他命之犯行，犯意各別，行為互殊，所
    犯構成要件亦不同，應予分論併罰。查被告有如事實欄所載
    之前科，有本院被告全國前案紀錄表在卷可參，其於受有期
    徒刑執行完畢後，5年內再犯有期徒刑以上之本罪，為累犯
    ，應依法遞予加重其刑。原審以被告罪證明確，而適用毒品
    危害防制條例第10條第1項、第2項、第18條第1項前段，刑
    法第11條前段、第56條、第47條、第51條第5款、第38條第1
    項第2款，並審酌被告曾因施用毒品而觸法，經觀察、勒戒
    及強制戒治後，仍不能戒除毒癮，再次漠視法令禁制而犯本
    罪，惟其施用毒品所生危害，實以自戕身心健康為主，對於
    他人生命、身體、財產等法益，尚無明顯而重大之實害，兼
    衡被告之生活狀況、施用毒品之次數，犯罪後已坦承施用毒
    品犯行，態度尚稱良好等一切情狀，分別就被告甲○○連續
    施用第一級毒品，累犯，處有期徒刑1年；又連續施用第二
    級毒品，累犯，處有期徒刑6月，並定其應執行之刑為1年4
    月。扣案之海洛因殘渣袋3個、含海洛因殘渣之注射針筒2支
    ，其內海洛因殘渣析離不易，且量微無法秤重，應與海洛因
    四包（淨重2.2公克），均依同條例第18條第1項前段之規定
    諭知沒收銷燬之；美娜水1瓶、注射針筒3支、安非他命玻璃
    球1個、塑膠吸管製海洛因挖杓1支、葡萄糖1包、施用海洛
    因滴管1支、靜脈注射橡皮筋1條，係被告所有供施用毒品或
    預備供施用毒品所用之物，業據其供明在卷，應依刑法第38
    條第1項第2款之規定予以沒收。至本件另查扣分裝袋217個
    （大型6個、中型28個、小型183個），被告否認為供施用毒
    品所用之物，且查該分裝袋亦可供日常生活之用，既無證據
    證明與被告施用毒品有關，爰不予宣告沒收。復說明公訴人
    起訴事實雖未敘及被告於93年9月8日12時許之前連續施用毒
    品之事實，然此部分事實與公訴人起訴之犯罪事實既具有連
    續犯之裁判上一罪關係，且經公訴人移送併辦，應為起訴效
    力所及，自得併予審理。
三、經核原判決上開認事用法，洵無違誤，量刑亦屬妥適。被告
    上訴意旨以其並未強制戒治過；且原審量刑過重云云，而指
    摘原判決不當。惟查，被告所辯未受強制戒治與其前科資料
    表並不相符，且縱被告未曾受強制戒治亦無解於本件犯行之
    成立，此部分所辯尚不足採；又原審已參酌本案之全部證據
    資料及被告之犯罪情節，並對被告科罪量刑之理由說明詳實
    ，並無不當，被告主張原審量刑過重，亦不可採，其上訴仍
    執前開情詞而指摘原判決不當，為無理由，應予駁回。
四、另公訴人移送本院併案審理部分（臺灣板橋地方法院檢察署
    93年度毒偵字第5336號），即被告於93年7月5日吸食毒品之
    犯行，已為原判決認定之事實所含括（為93年9月8日前之犯
    罪事實），附此敘明。
據上論斷，應依刑事訴訟法第368條，判決如主文。
本案經檢察官田炳麟到庭執行職務。
中　　華　　民　　國　　94　　年　　2 　　月　　18　　日
　　　　　　　　　刑事第十三庭  審判長法　官  劉景星
                                      法  官  李春地
                                      法  官  陳志洋
以上正本證明與原本無異。
施用第一級毒品部分如不服本判決，應於收受送達後十日內向本
院提出上訴書狀，其未敘述上訴之理由者並得於提起上訴後十日
內向本院補提理由書（均須按他造當事人之人數附繕本）。
其餘不得上訴。
                                      書記官  王韻雅
中　　華　　民　　國　　94　　年　　2 　　月　　21　　日
附錄：本案論罪科刑法條全文
毒品危害防制條例第10條
施用第 1 級毒品者，處六月以上五年以下有期徒刑。
施用第 2 級毒品者，處三年以下有期徒刑。
